# 销售产品所产生的运费

提问人：田键泯 时间：2019-11-07 06:30:17
@chenyiwei，陈版主，最近在看某年报关于新收入准则的应用：
以下摘自报告：
1 、根据和客户的销售合同，合同约定由本集团承担运输的，本集团负责将产品运送至客户指定的地点并承担相关的运输费用。该产品销售属于在某一时点履行的履约义务且控制权在送达客户指定地点时转移给客户。 2018 年1 月 1 日之前本集团将承担的运输费用记录为销售费用， 2018 年 1 月 1日起，该运输为本集团履行合同发生的必要活动，其费用计入履约成本。控制权转移给客户之后发生的运输活动为本集团向客户提供了一项运输服务，该项服务构成单项履约义务， 2018 年 1 月 1 日起，本集团将此类运输服务对应的收入成本计入其他业务收入与其他业务成本。
问题：销售产品并且包运费，这个作为可明确区分的商品或服务，并将合同对价进行分摊，与以往的计入销售费用-运费完全不一样，这种做法是否合理，是否值得采用？那么销售费用-运费还有必要设置？如果有是基于什么情况？
2 、关于销售费用-运费，有个题外话：
我一直觉得该服务总是与销售商品的行为密不可分，为什么要将它作为销售费用-运费呢？虽然说是准则规定销售活动时产生的支出，但是实务中：比如电商企业-天猫，购买商品包邮，那么商家在制定商品的对价时也肯定考虑的运费，我总是觉得这个运费计入销售商品成本（这与采购产生的运费计入成本一致）更合理，这才是商家要的数据，例如：销售商品 10 元，成本5 元，运费 1 元，我认为商家更想知道，40% 毛利，而不是 50%。
鄙人纯粹瞎想 ~~

回答人：chenyiwei
你所引用的这段文字，出处是《财政部会计司关于发布收入准则应用案例的通知》中的以下案例。以往习惯上将与销售商品相关的运费计入销售费用，但在新准则下需区分运输服务是否构成单独履约义务，以及运输服务是否在转移商品控制权之前发生，据此作出不同的会计处理。
收入准则应用案例--运输服务
【例】甲公司与乙公司签订合同，向其销售一批产品，并负责将该批产品运送至乙公司指定的地点，甲公司承担相关的运输费用。假定销售该产品属于在某一时点履行的履约义务，且控制权在出库时转移给乙公司。
本例中，甲公司向乙公司销售产品，并负责运输。该批产品在出库时，控制权转移给乙公司。在此之后，甲公司为将产品运送至乙公司指定的地点而发生的运输活动，属于为乙公司提供了一项运输服务。如果该运输服务构成单项履约义务，且甲公司是运输服务的主要责任人。甲公司应当按照分摊至该运输服务的交易价格确认收入。
分析依据：《企业会计准则第 14 号--收入》第九条、第十条、第二十六条等相关规定；《〈企业会计准则第 14 号--收入〉应用指南 2018 》第 31 页最后一段、第 79 页等相关内容。
【例】甲公司与乙公司签订合同，向其销售一批产品，并负责将该批产品运送至乙公司指定的地点，甲公司承担相关的运输费用。假定销售该产品属于在某一时点履行的履约义务，且控制权在送达乙公司指定地点时转移给乙公司。
本例中，甲公司向乙公司销售产品，并负责运输。该批产品在送达乙公司指定地点时，控制权转移给乙公司。由于甲公司的运输活动是在产品的控制权转移给客户之前发生的，因此不构成单项履约义务，而是甲公司为履行合同发生的必要活动。
分析依据：《企业会计准则第 14 号--收入》第九条、第十四条、第二十六条等相关规定；《〈企业会计准则第 14 号--收入〉应用指南 2018 》
第 31 页最后一段等相关内容。